臺灣桃園地方法院刑事判決　　　　　　　 94年度訴字第859號
公　訴　人　臺灣桃園地方法院檢察署檢察官
被　　　告　丁○○
　　　　　　　　　　　巷65弄177號（另案在監執行）
指定辯護人　本院公設辯護人戊○○
上列被告因強盜案件，經檢察官提起公訴（九十三年度偵緝字第
五八六號），本院判決如下：
    主  文
丁○○共同連續意圖為自己不法之所有，攜帶兇器，以脅迫至使
不能抗拒，而取他人之物，處有期徒刑捌年。扣案之西瓜刀壹把
沒收。
    事  實
一、丁○○曾因犯竊盜案件，經本院於民國九十二年三月二十七
    日以九十一年度易字第一六六三號判決判處有期徒刑六月，
    嗣經臺灣高等法院於九十三年三月二十三日以九十二年度上
    易字第二三八三號判決撤銷原判決，判處有期徒刑十月，於
    同年六月二日判決確定；其另因違反毒品危害防制條例案件
    ，經臺灣臺中地方法院於九十三年十一月三日以九十三年度
    訴字第二二四五號判決判處施用第一級毒品罪有期徒刑十月
    、施用第二級毒品罪有期徒刑四月，定應執行刑有期徒刑一
    年，於同年十一月二十二日判決確定；前開刑期接續執行，
    自九十三年九月十五日起算，現仍在執行中（不構成本件累
    犯要件）。丁○○因染有施用毒品之惡習，為籌措購買毒品
    之資，竟與丙○○（業經本院於九十四年五月三十日以九十
    四年度訴字第四０二號判決在案）共同意圖為自己不法之所
    有，並基於概括之犯意，由丁○○駕駛不詳車號之自用小客
    車搭載丙○○，於附表所示之時間，至附表所列之便利商店
    外面，丁○○將車停在店門口附近把風並準備接應，丙○○
    則配戴全罩式安全帽及口罩，手持其所有、以之揮砍足以傷
    害他人生命、身體，客觀上具有危險性之西瓜刀一把（刀刃
    部分長度約三十六公分、刀柄部分長度約十一．五公分）進
    入附表所示之便利商店內，喝令店員甲○○、庚○○、乙○○進入儲藏室，不准出來，以此脅迫手段至使渠等不能抗拒
    ，而強盜附表所列之現金、易付卡等財物，得手後由丁○○
    駕車搭載丙○○逃逸，所得財物朋分後花用殆盡。嗣經警於
    九十三年六月十日十七時許，在桃園縣楊梅鎮○○路一二三
    號查獲丙○○騎乘贓車，並扣得丙○○所有、供其與丁○○
    犯本件強盜犯行所用之上開西瓜刀一把，再依丙○○之供述
    而循線查獲丁○○。
二、案經桃園縣政府警察局楊梅分局報告臺灣桃園地方法院檢察
    署檢察官偵查起訴。
    理  由
一、訊據被告丁○○矢口否認前開犯行，於偵查中略以：伊於九
    十三年五月一日強制戒治完畢出所，出所後約在家裡待了一
    週，後來就搬到臺中去住，並未和丙○○一起去搶超商云云
    置辯，於本院審理中則略以：伊只有曾開車載丙○○到新竹
    湖口那邊的軍營一次，後來丙○○下車說要去找朋友，伊在
    車上打藥，就睡著了，後來丙○○上車來，我們就離開了，
    伊並未和丙○○共謀去搶超商云云置辯。惟查：
（一）共犯丙○○搭乘被告所駕駛之自用小客車，於附表所列之
      時間，至附表所列之便利商店外，由被告在車上把風並準
      備接應，丙○○則持西瓜刀進入店內，喝令店員即被害人
      甲○○、庚○○、乙○○進入儲藏室內，強取附表所列之
      財物後，隨即坐上被告駕駛之車輛逃逸，所得財物由伊二
      人朋分等情，此經共犯丙○○迭於偵查及本院審理時結證
      明確，並經被害人甲○○、庚○○、乙○○一致指述稱：
      強盜之犯嫌共有二名，一名在店門外之車上，另一名手持
      西瓜刀、頭戴安全帽及口罩進入店內行搶，喝令伊進入儲
      藏室內，強盜財物得逞後坐上接應車輛逃逸等語綦詳，復
      有桃園縣楊梅鎮○○路二號己○○○○○○遭強盜現場監
      視器翻拍照片五幀在卷可參。
（二）被告雖以前詞置辯，然查：證人即被告父親許連坤於偵查
      中證述稱：丁○○於九十三年五月一日強制戒治完畢出所
      後二、三日即外出，未居住家中等語，再佐以經檢察官將
      被告送測謊結果，被告於進行主題測試及緊張高點法測試
      時，故意採控制呼吸方式抗拒干擾測試，雖經測試人員於
      測試過程中對之明顯警示，被告仍採上開干擾措施，經測
      試人員與被告會談後，被告乃書寫自白書一紙供承其於九
      十三年五月間曾載丙○○至楊梅鎮二家便利商店，丙○○
      下車進入店內等情，有內政部警政署刑事警察局九十三年
      十二月二十一日刑鑑字第０九三０二五四五五三號測謊鑑
      驗結果通知書、自白書各一份在卷可按。而被告於九十四
      年三月二十二日偵訊時亦供稱：伊有載丙○○至楊梅、湖
      口之便利商店等語，足見被告確曾駕車搭載丙○○至附表
      所列之便利商店，應屬無疑。
（三）被告雖又辯稱：伊載丙○○到楊梅、湖口之便利商店後，
      ，他下車時只說要去買東西，後來他上車後即叫伊開車，
      伊並沒有看見他拿西瓜刀及戴安全帽，伊也不知道他去搶
      超商，且伊當時因有施用毒品，所以意識不是很清楚云云
      ，惟共犯丙○○至附表所列之三間便利商店行搶之過程中
      均配戴安全帽，此經共犯丙○○、被害人甲○○、庚○○
      、乙○○陳明在卷，並有前開之監視器翻拍照片五幀附卷
      足稽，且共犯丙○○所持以犯本件強盜犯行所用之西瓜刀
      刀刃部分長度約三十六公分、刀柄部分長度約十一．五公
      分，此經本院審理丙○○被訴強盜等案件（九十四年度訴
      字第四０二號）時當庭勘驗明確，有該案判決書一份在卷
      可參，被告焉有未看見共犯丙○○手拿西瓜刀及配戴安全
      帽進出該三間便利商店之理。且共犯丙○○既計劃強盜便
      利商店，並找被告駕車在外接應，以便得手後得以順利逃
      脫，衡情實無未告知被告其計劃強盜便利商店之理。另若
      被告於案發時確已施用毒品至精神不濟、無法看清共犯丙○○手持西瓜刀及配戴安全帽之程度，豈有反能正常駕駛
      車輛搭載丙○○之可能？足見被告前開所辯，無非卸責之
      詞，顯不足採。
（四）綜上所述，本件事證已臻明確，被告強盜取財之犯行堪以
      認定，應予依法論科。
二、核被告丁○○所為，係犯刑法第三百二十八條第一項之強盜
    取財既遂罪，而有同法第三百二十一條第一項第三款之加重
    情形，應依刑法第三百三十條第一項之加重強盜既遂罪論處
    。被告與丙○○就前開加重強盜犯行，有犯意聯絡與行為分
    擔，應論以共同正犯。被告先後三次加重強盜犯行，時間緊
    接、方法相同、所犯構成要件相同之罪，顯係基於概括犯意
    反覆而為，應依連續犯之規定以一罪論，並依法加重其刑。
    茲審酌被告前曾犯有竊盜、毒品危害防制條例等前科，素行
    不佳，因籌措購買毒品之資，竟與共犯丙○○共同攜帶兇器
    強盜財物，對社會治安危害甚鉅，惡性非輕，且犯後猶飾詞
    卸責，顯見並無悔意等一切情狀，量處如主文所示之刑，以
    資懲儆。扣案之西瓜刀一把為共犯丙○○所有、供其與被告
    犯本件強盜犯行所用之物，業據丙○○陳明在卷，基於共同
    正犯責任共同之原則，爰依刑法第三十八條第一項第二款規
    定宣告沒收。
三、公訴意旨雖認被告丁○○與丙○○共同基於意圖為自己不法
    所有之概括犯意，於附表所列之時間，由被告於犯案地點附
    近竊取不詳車號之車輛後，共乘該贓車強盜附表所列之便利
    商店（起訴書就此竊車部分雖於事實欄中敘明，惟並未引用
    所犯法條，證據清單中亦未說明係依何證據而認被告有竊取
    車輛之犯行）云云，惟查，共犯丙○○於偵查中雖證稱：伊
    和丁○○搶三次超商，其中有一件的車子是他去偷的等語，
    然於本院審理中則改稱：車子大部分都是伊去偷的，是否有
    一次的車子是丁○○偷的，伊沒有印象等語，且被告所駕駛
    搭載丙○○前往附表所列便利商店之車輛並未經警尋獲，是
    否確係贓車，亦乏積極證據足資佐證，尚難僅憑共犯丙○○
    先後不一之陳述，即遽認本件被告與丙○○犯強盜犯行所駕
    駛之車輛確係被告所竊取，被告此部分罪嫌尚有未足，附予
    敘明。
據上論斷，應依刑事訴訟法第二百九十九條第一項前段，刑法第
第二十八條、第五十六條、第三百三十條第一項、第三十八條第
一項第二款，判決如主文。
本案經檢察官古慧珍到庭執行職務。
中　　華　　民　　國　　94　　年　　9 　　月　　6 　　日
                  刑事第十庭  審判長法　官　  江德民
                                    法  官    柯姿佐
                                    法  官    蔡和憲
上正本證明與原本無異。
如不服本判決，應於送達後十日內，向本院提出上訴狀。
                                    書記官    常毓生
中　　華　　民　　國　　94　　年　　9 　　月　　6 　　日
中華民國刑法第321條第1項：
犯竊盜罪而有左列情形之一者，處六月以上、五年以下有期徒刑
：
一  於夜間侵入住宅或有人居住之建築物、船艦或隱匿其內而犯
    之者。
二  毀越門扇、牆垣或其他安全設備而犯之者。
三  攜帶兇器而犯之者。
四  結夥三人以上而犯之者。
五  乘火災、水災或其他災害之際而犯之者。
六  在車站或埠頭而犯之者。
中華民國刑法第330條第1項：
犯強盜罪而有第三百二十一條第一項各款情形之一者，處七年以
上有期徒刑。
附表：
┌──────┬────────┬─────────┬───┐
│  犯罪時間  │ 犯  罪  地  點 │  強  盜  財  物  │被害人│
├──────┼────────┼─────────┼───┤
│九十三年五月│新竹縣湖口鄉湖鏡│現金新台幣（下同）│甲○○│
│三日五時許  │村八德路一段七一│一萬元、電話卡價值│      │
│            │八號７─１１便利│二千九百元、網路遊│      │
│            │商店            │戲卡價值六千餘元  │      │
├──────┼────────┼─────────┼───┤
│九十三年五月│桃園縣楊梅鎮民豐│易付卡一批價值約六│庚○○│
│四日二時至三│路五號ＯＫ便利商│萬元              │      │
│時間某時    │店              │                  │      │
├──────┼────────┼─────────┼───┤
│九十三年五月│桃園縣楊梅鎮和平│易付卡一批價值約三│乙○○│
│五日二時許  │路二號萊爾富便利│萬七千元          │      │
│            │商店            │                  │      │
└──────┴────────┴─────────┴───┘
